【裁判字號】    99,抗,203
【裁判日期】    991029
【裁判案由】    本票裁定
【裁判全文】
臺灣臺北地方法院民事裁定               99年度抗字第203號
抗  告  人  甲○○
相  對  人  玉山商業銀行股份有限公司
法定代理人  乙○○
上列當事人間聲請本票裁定事件，抗告人對於中華民國99年9月
20日本院99年度司票字第9812號裁定提起抗告，本院裁定如下：
    主  文
抗告駁回。
抗告程序費用新臺幣壹仟元由抗告人負擔。
    理  由
一、相對人於原審聲請意旨略以：伊執有抗告人於民國96年10月
    8日簽發之本票1紙（下稱系爭本票），內載金額新臺幣（下
    同）300,000元，付款地在臺北市○○區○○街5號，利息約
    定自發票日起依伊之定儲利率指數加碼年息6.31%計息，免
    除作成拒絕證書，到期日未載，詎於99年7月8日經提示僅支
    付其中部分外，其餘149,862元未獲付款，為此提出本票1紙
    ，聲請裁定就上開金額及依約定利率計算之利息准許強制執
    行等語。原審就系爭本票中之149,862元及自99年7月8日起
    至清償日止，按年息7.22%計算之利息，裁定准許強制執行
    。
二、抗告意旨略以：伊自向相對人申貸起，每月繳款正常，直至
    98年10月間因工作出差始遲延數天繳款，詎相對人竟利用中
    午時段撥打電話至伊家中催款，並違反貸款約定逕將此貸款
    內容告知伊之父親，伊乃向臺北市政府消保官申訴，並要求
    調降利率至3%，相對人雖承認過失而願向上級申請，但半年
    後相對人卻只同意自99年5月起調降利率至4%，伊遂向金管
    會銀行局提出申訴，豈料相對人竟又為催繳通知，甚至將催
    繳通知撥打予他人，業已構成個人資料保護法之違反，伊自
    得僅償還本金，原裁定未察而准許相對人之請求，顯有未當
    ，爰提起抗告，並聲明廢棄原裁定。
三、按執票人向本票發票人行使追索權時，得聲請法院裁定後強
    制執行，票據法第123條定有明文。次按本票執票人，依票
    據法第123條規定，聲請法院裁定許可對發票人強制執行，
    係屬非訟事件，此項聲請之裁定，及抗告法院之裁定，僅依
    非訟事件程序，就本票形式上之要件是否具備予以審查為已
    足，並無確定實體上法律關係存否之效力，如發票人就票據
    債務之存否有爭執時，應由發票人提起確認之訴，以資解決
    ，殊不容於裁定程序中為此爭執，此為最高法院57年台抗字
    第76號、56年台抗字第714號判例意旨所揭示之原則。
四、經查：相對人主張之事實，業據提出本票1紙為證，並為抗
    告人所不爭執，而原審就系爭本票為形式上之審查，認其已
    具備本票各項記載事項，合於票據法第120條規定，屬有效
    之本票，乃裁定准許強制執行，並無不合。至抗告人所陳各
    節，核屬實體法上之爭執，揆諸上開說明，自應由抗告人提
    起確認之訴，以資解決，不得於非訟事件程序中為此爭執，
    抗告法院亦不得予以審究。從而，抗告意旨指摘原裁定不當
    ，求予廢棄，為無理由，應予駁回。
五、據上論結，本件抗告為無理由，爰依非訟事件法第46條、第
    21條第2項、第24條第1項，民事訴訟法第495條之1第1項、
    第449條第1項、第78條，裁定如主文。
中    華    民    國    99    年    10    月    29    日
                  民事第四庭  審判長法  官  張瑜鳳
                                    法  官  胡宏文
                                    法  官  許純芳
以上正本係照原本作成。
本裁定不得抗告。
中    華    民    國    99    年    11    月    1     日
                                    書記官  陳怡君

司法院資訊處製作；財團法人民間司法改革基金會備份。
